th: ประเภทของสายลากจูง: สายรัดเพลา; สายลากจูงรูปตัววี (Bridle); สายลากจูงกู้ภัยแบบยืดหยุ่น; สายลากจูงแบบไม่ยืดหยุ่น; สายรัดปกป้องต้นไม้; สายต่อขยายรอกสลิง; อื่นๆ
ja: トゥストラップタイプ: アクスルストラップ; ブライドルストラップ; キネティックリカバリーストラップ; スタティックトーストラップ; ツリーセーバーストラップ; ウィンチエクステンションストラップ; その他
ko: 견인 스트랩 유형: 액슬 스트랩; 브리들 스트랩; 키네틱 리커버리 스트랩; 스태틱 견인 스트랩; 트리 세이버 스트랩; 윈치 연장 스트랩; 기타
ro-RO: Tip de chingă de remorcare: Chingă pentru punte; Chingă tip bridă; Șufă cinetică de recuperare; Chingă statică de remorcare; Chingă de protecție pentru copaci; Chingă de prelungire pentru troliu; Altele
sl-SI: Tip traku za prste na nogi: Trak za premo; Povezovalni trak za vleko; Kinetični trak za vleko; Statični trak za vleko; Trak za zaščito dreves; Podaljšek za vitel; Drugo
es: Tipo de correa de remolque: Eslinga de eje; Eslinga de brida; Eslinga de recuperación cinética; Eslinga de remolque estática; Eslinga protectora de árboles; Eslinga de extensión para cabrestante; Otro
fr: Type de sangle de remorquage: Sangle d’essieu; Sangle patte d’oie; Sangle de traction cinétique; Sangle de remorquage statique; Sangle de protection d’arbre; Sangle de rallonge de treuil; Autre
fi: Hinaushihnan tyyppi: Akseliliina; Hinaushaarukka; Kineettinen vetoliina; Staattinen vetoliina; Puunsuojaliina; Vinssin jatkoliina; Muu
hu: Vontatópánt típusa: Tengelyrögzítő heveder; V-vontatókötél; Kinetikus mentőkötél; Statikus vontatókötél; Favédő heveder; Csörlőhosszabbító heveder; Egyéb
da: Type af trækstrop: Akselstrop; Bridle-strop; Kinetisk trækstrop; Statisk trækstrop; Træbeskytterstrop; Forlængerstrop til spil; Andet
sk-SK: Typ ťažného popruhu: Popruh na nápravu; V-popruh; Kinetický záchranný popruh; Statický ťažný popruh; Popruh na ochranu stromov; Predlžovací popruh k navijaku; Iné
en: Tow strap type: Axle strap; Bridle strap; Kinetic recovery strap; Static tow strap; Tree saver strap; Winch extension strap; Other
zh-CN: 拖车带类型: 车轴绑带; 马缰式拖车带; 动力恢复拖车带; 静态拖车带; 护树带; 绞盘延长带; 其他
el: Τύπος ιμάντα ρυμούλκησης: Ιμάντας άξονα; Ιμάντας ρυμούλκησης τύπου Υ (bridle); Κινητικός ιμάντας ανάκτησης; Στατικός ιμάντας ρυμούλκησης; Ιμάντας προστασίας δέντρων; Ιμάντας προέκτασης εργάτη; Άλλο
de: Abschleppseiltyp: Achsengurt; V-Gurt; Kinetischer Bergegurt; Statischer Abschleppgurt; Baumgurt; Windenverlängerungsgurt; Sonstige
zh-TW: 拖車帶類型: 車軸綁帶; 韁繩綁帶; 動力救援繩; 靜態拖車帶; 護樹帶; 絞盤延長帶; 其他
nl: Type sleepkabel: Asband; V-riem; Kinetisch sleeptouw; Statisch sleeptouw; Boombeschermer; Lierverlengkabel; Overige
sv: Typ av bogserrem: Axelband; V-rem; Kinetiskt ryckband; Statiskt bogserband; Trädskyddsband; Vinschförlängningsband; Övrigt
pl: Typ pasa holowniczego: Pas na oś; Pas trójkątny (rozdzielczy); Lina kinetyczna; Statyczny pas holowniczy; Pas chroniący drzewa (tree saver); Pas przedłużający do wyciągarki; Inny
pt-PT: Tipo de cinta de reboque: Cinta de eixo; Cinta de freio; Cinta de recuperação cinética; Cinta de reboque estática; Cinta protetora de árvores; Cinta de extensão de guincho; Outro
hr-HR: Vrsta trake za vuču: Traka za osovinu; Traka s V-zatezačem (bridle); Kinetičko uže za izvlačenje; Statičko uže za vuču; Zaštitna traka za drveće; Produžna traka za vitlo; Ostalo
tr: Çekme kayışı tipi: Aks kayışı; Denge kayışı; Kinetik kurtarma kayışı; Statik çekme kayışı; Ağaç koruyucu kayış; Vinç uzatma kayışı; Diğer
pt-BR: Tipo de correia do guincho: Cinta de eixo; Cinta em V; Cinta de recuperação cinética; Cinta de reboque estática; Cinta protetora de árvore; Cinta de extensão para guincho; Outros
cs: Typ tažného popruhu: Popruh na nápravu; V-popruh (tažný popruh tvaru V); Kinetický vyprošťovací popruh; Statický tažný popruh; Popruh na ochranu stromů; Prodlužovací popruh k navijáku; Jiné
vi: Loại dây cáp kéo xe: Dây đai trục; Dây đai chữ Y (Bridle); Dây kéo cứu hộ động lực học; Dây kéo tĩnh; Dây bảo vệ cây; Dây đai nối dài tời; Khác
it: Tipo di cinghia di traino: Fascia da assale; Fascia a briglia; Cinghia di recupero cinetica; Cinghia di traino statica; Cinghia salva albero; Cinghia di prolunga per verricello; Altro
nb: Type slepetau: Akselstropp; Hanefotstropp; Kinetisk bergingsstropp; Statisk slepestropp; Trebeskytterstropp; Forlengelsesstropp til vinsj; Annet
ru: Тип буксировочного ремня: Осевой ремень; V-образный ремень; Динамический (рывковый) трос; Статический буксировочный трос; Корозащитная стропа; Удлинитель троса лебёдки; Другое
bg-BG: Тип въже за теглене: Колан за ос; V-образен колан за теглене; Кинетично въже за изтегляне; Статичен колан за теглене; Колан за предпазване на дървета; Удължителен колан за лебедка; Друго
lt-LT: Vilkimo diržo tipas: Ašies diržas; V formos diržas; Kinetinis tempimo lynas; Statinis tempimo diržas; Medžius apsaugantis diržas; Gervės ilginamasis diržas; Kita